臺灣高等法院臺中分院刑事判決　　　　　民國九十四年度上訴字第六○八號
　　上　訴　人
　　即　被　告　甲○○
右上訴人因毒品危害防制條例案件，不服臺灣臺中地方法院中華民國九十四年一月二
十四日第一審判決（民國九十四年度訴字第一七一號，起訴案號：臺灣臺中地方法院
檢察署民國九十三年度毒偵字第五四七九號），提起上訴，本院判決如左：
　　主      文
原判決撤銷。
甲○○施用第一級毒品，累犯，處有期徒刑拾月；又施用第二級毒品，累犯，處有期
徒刑伍月。應執行有期徒刑壹年。
　　事      實
一、甲○○前於民國八十七年間，因施用毒品案件，經臺灣臺中地方法院以八十七年
    度毒聲字第二二五三號裁定送觀察、勒戒後，認無繼續施用毒品之傾向，而由臺
    灣臺中地方法院檢察署檢察官於同年十月二十一日以八十七年度偵字第二一五四
    ○號為不起訴處分確定；又於八十八年間，因施用毒品案件，經臺灣臺中地方法
    院以八十八年度毒聲字第七一五一號裁定送觀察、勒戒後，認有繼續施用毒品之
    傾向，再經臺灣臺中地方法院以八十八年度毒聲字第五四五號裁定將甲○○送臺
    灣臺中戒治所強制戒治一年，甫於九十一年一月十六日戒治期滿執行完畢，而其
    所犯前揭施用毒品部分，並經臺灣臺中地方法院檢察署檢察官以八十八年度毒偵
    字第二四一一號提起公訴，經臺灣臺中地方法院於八十九年四月二十六日就其連
    續施用第一級毒品及連續施用第二級毒品犯行，以八十九年度訴字第六六○號判
    決分別判處有期徒刑一年四月及八月，並定其應執行刑為有期徒刑一年十月確定
    在案，甫於九十二年十一月一日縮短刑期執行完畢。又甲○○於九十三年間復因
    施用毒品案件，經臺灣臺中地方法院於九十三年十一月十五日分別以九十三年度
    訴字第二二○一號判決就其連續施用第一級毒品犯行判處有期徒刑一年五月，及
    以九十三年度易字第二二三九號判決就其連續施用第二級毒品犯行判處有期徒刑
    九月確定在案。詎甲○○猶不知戒絕，明知海洛因及安非他命已分別列為毒品危
    害防制條例第二條第二項第一款、第二款所稱之第一級毒品及第二級毒品，竟於
    強制戒治執行完畢後五年內，即於九十三年十二月十七日，在其位於臺中縣清水
    鎮○○路三一五巷一三之九號住所，將第一級毒品海洛因加水稀釋後，以注射針
    筒注射血管之方式，施用第一級毒品海洛因一次；另於同年月十八日，在前開住
    所，以將第二級毒品安非他命放置在吸食器內，然後以火燒烤其底部，使生白煙
    吸入體內之方法，施用第二級毒品安非他命一次。嗣於九十三年十二月二十日晚
    上七時許，在臺中縣清水鎮鎮○路二一號為警查獲，經警採集甲○○尿液檢驗結
    果，呈嗎啡及安非他命陽性反應，始查悉上情。
二、案經臺中縣警察局清水分局報告臺灣臺中地方法院檢察署檢察官偵查起訴。
　　理      由
一、訊據被告甲○○對於在右揭時、地，非法施用第一級毒品海洛因及第二級毒品安
    非他命各一次之事實供承不諱，且被告於九十三年十二月二十日為警查獲時，經
    警採集被告尿液檢驗結果，確呈嗎啡及安非他命陽性反應，有光田綜合醫院檢驗
    報告單一紙在卷可稽，並有查獲現場照片、現場圖附卷可憑，足見被告之自白與
    事實相符，而堪以採信。本件事證明確，被告施用第一級毒品海洛因及第二級毒
    品安非他命犯行，均堪以認定。
二、被告前於八十七年間，因施用毒品案件，經臺灣臺中地方法院以八十七年度毒聲
    字第二二五三號裁定送觀察、勒戒後，認無繼續施用毒品之傾向，而由臺灣臺中
    地方法院檢察署檢察官於同年十月二十一日以八十七年度偵字第二一五四○號為
    不起訴處分確定；又於八十八年間，因施用毒品案件，經臺灣臺中地方法院以八
    十八年度毒聲字第七一五一號裁定送觀察、勒戒後，認有繼續施用毒品之傾向，
    再經該院以八十八年度毒聲字第五四五號裁定將被告送臺灣臺中戒治所強制戒治
    一年，甫於九十一年一月十六日戒治期滿執行完畢，此有臺灣臺中地方法院檢察
    署刑案資料查註紀錄表、臺灣高等法院被告全國前案紀錄表及臺灣高等法院在監
    在押全國紀錄表各一份附卷可參。被告於前案強制戒治執行完畢後，五年內再犯
    施用第一級毒品罪，應予依法論科。
三、查海洛因、安非他命分別係毒品危害防制條例第二條第二項第一款、第二款所規
    定之第一級、第二級毒品。被告於前案強制戒治執行完畢釋放後，五年內再行施
    用第一級毒品海洛因及第二級毒品安非他命之行為，核係犯同條例第十條第一項
    之施用第一級毒品罪、第十條第二項之施用第二級毒品罪。其持有毒品之行為，
    意在供己施用，故持有之低度行為，應為施用之高度行為所吸收，均不另論罪。
    被告所犯上開施用第一級毒品罪及施用第二級毒品罪之間，犯意各別，行為互殊
    ，應予分論併罰。又被告前於八十九年間因連續施用第一級、第二級毒品犯行，
    經臺灣臺中地方法院以八十九年度訴字第六六○號判決分別判處有期徒刑一年四
    月及八月，並定應執行有期徒刑一年十月確定在案，於九十二年十一月一日縮短
    刑期執行完畢，有前開臺灣臺中地方法院檢察署刑案資料查註紀錄表及臺灣高等
    法院被告全國前案紀錄表各一份可按，其受有期徒刑之執行完畢，五年以內再犯
    有期徒刑以上之二罪，為累犯，應依法各加重其刑。
四、原審予以論科，固非無見，惟查被告檢舉成年男子甲（姓名年籍詳卷）施用毒品
    ，警方遂於九十三年一月查獲該男子施用毒品案，有臺中縣警察局清水分局調查
    筆錄、該分局大秀派出所警員製作之偵查報告及該分局刑事案件移送書附卷可參
    。被告嗣又稱其毒品得自該男子云云，雖該男子甲是否果係被告所施用毒品之來
    源，於茲尚難遽斷，未宜率以毒品危害防制條例第十七條規定減輕其刑，然被告
    供出其他施用毒品之人，而助警方查獲之，仍不能謂其無補於毒品泛濫之戢止，
    而被告於本案之施用毒品次數不多，原審量以有期徒刑一年二月及七月之刑，尚
    嫌過重，被告上訴指摘之，並非無理由，原判決應予撤銷改判。爰審酌被告犯罪
    之動機、所生危害及犯罪後態度等一切情狀，就所犯施用第一級毒品及施用第二
    級毒品罪，分別量處如主文第二項所示之刑，並定執行刑如主文所示。
五、扣案之注射針筒一支，被告於警詢、偵訊及本院審理時均堅詞否認為其所有，而
    係其友人施用完畢棄置該處，恰為執行搜索之員警查扣，核被告為警查獲後，既
    已坦承確有施用第一、二級毒品犯行，倘扣案之注射針筒確為其所有，衡情應無
    否認之理，且查無其他積極證據足以證明該注射針筒為被告所有，且為供其犯本
    罪所用之物，爰不為沒收之諭知，附此敘明。
六、末按刑事訴訟法第三百零二條第一款規定，案件曾經判決確定者，應為免訴之判
    決，係以同一案件已經法院為實體上之確定判決，該被告應否受刑事制裁，既因
    前次判決而確定，不能更為其他有罪或無罪之實體上裁判。確定判決之既判力，
    應及於全部之犯罪事實，若在最後審理事實法院宣示判決後，始行發生之事實，
    既非該法院所得審判，即為該案判決之既判力所不能及，是既判力對於時間效力
    之範圍，應以最後審理事實法院之宣示判決日為判斷之標準，最高法院八十七年
    度臺上字第一八八六號判決可資參照。又訴訟上所謂一事不再理之原則，關於實
    質上一罪或裁判上一罪，亦均有其適用，最高法院六十年臺非字第七七號著有判
    例，可資參照。被告前於九十三年間因連續施用第一級毒品及第二級毒品犯行，
    甫經臺灣臺中地方法院於同年十一月十五日分別以九十三年度訴字第二二○一號
    判處有期徒刑一年五月，及九十三年度易字第二二三九號判決判處有期徒刑九月
    ，有前揭臺灣臺中地方法院檢察署刑案資料查註紀錄表及臺灣高等法院被告全國
    前案紀錄表各一份可按，該案件之既判力時點應為九十三年十一月十五日，而本
    案被告犯罪時間既為九十三年十二月十七日及同年月十八日，自非前開案件之既
    判力效力所及，併此敘明，本院自得予以論罪科刑，併此敘明。
據上論斷，應依刑事訴訟法第三百六十九條第一項前段、第三百六十四條、第二百九
十九條第一項前段，毒品危害防制條例第十條第一項、第二項、第二十三條第二項，
刑法第十一條前段、第四十七條、第五十一條第五款，判決如主文。
本案經檢察官乙○○到庭執行職務。
中      華      民      國　    九十四     年     四      月    十四　　日
　　　　　　　　　　　　　　　　臺灣高等法院臺中分院刑事第五庭
　　　　　　　　　　　　　　　　　　　審判長法　官  袁　從　楨
　　　　　　　　　　　　　　　　　　　　　　法　官　郭　同　奇
　　　　　　　　　　　　　　　　　　　　　　法  官  姚  勳  昌
右正本證明與原本無異。
施用第一級毒品部分得上訴。
施用第二級毒品部分不得上訴。
如不服本判決應於收受送達後十日內向本院提出上訴書狀，其未敘述上訴之理由者並
得於提起上訴後十日內向本院補提理由書（均須按他造當事人之人數附繕本）。
　　　　　　　　　　　　　　　　　　　　　　書記官  陳　美　利
中      華      民      國　    九十四     年     四      月    十五　　日
                                                                        Ｉ
